---
title: "Modelos Estadísticos: RETO 2"
author: IDENTIFICADOR GRUPO
output: html_notebook
---

## EJERCICIOS 

### EJERCICIO 1

Analizad a nivel descriptivo (mediante representaciones tabulares y gráficas) y comentad brevemente todas las variables incluidas en la base de datos excepto la variable de registro (*id*}). (1 punto)

```{r warning=FALSE,message=FALSE}

<<<<<<< HEAD
#Hola grupo!
#Ahhh funciona!!!!
¿es este el script en el que trabajaremos?
=======

# ---- Análisis descriptivo (Carlos Dario) ----

# ---- Carga y limpieza inicial de datos ----
library(readr)
library(dplyr)

archivos <- list.files("DataSets", pattern = "\\.csv$", full.names = TRUE)

datos <- archivos |>
  lapply(read_csv, col_types = cols(.default = "c")) |>
  bind_rows() |>
  mutate(
    age = as.numeric(age)
  )






=======
library(tidyverse)
train <- read.csv("train.csv")
test <- read.csv("test.csv")

cat("dimensiones:", dim(train), "filas x", dim(train), "columnas\n")[1][2]
cat("\nEstructuras de los datos:\n")
str(train)
#Excluimos variable de registro "id"
vars_analisis <- names(train)[names(train) !="id"]

#### Seguiré... se me pasó lo básico limpiar antes los datos
>>>>>>> 54915746bcf4b94fc592568f0074d4583ef74d19
>>>>>>> 03031b284cbd04967b9c000dc370696686779437
```

### EJERCICIO 2

Ejecutad y comentad brevemente análisis bivariados entre la variable de respuesta (*Satisfaction*) y el resto de variables de la base de datos excepto la variable de registro (*id*). (1.5 puntos)

```{r warning=FALSE,message=FALSE,fig.width=12,fig.height=12}

```

### EJERCICIO 3

Llevad a cabo el ajuste de un modelo de regresión logística para clasificar a los individuos de acuerdo a la variable *Satisfaction*, utilizando la muestra de entrenamiento. Podéis utilizar términos no lineales como polinomios e interacciones para mejorar el ajuste. Justificad y explicad el modelo final al que se llega con este procedimiento. (2 puntos)

```{r warning=FALSE,message=FALSE}

```

### EJERCICIO 4

Llevad a cabo el ajuste de un modelo de clasificación basado en análisis discriminante para clasificar a los individuos de acuerdo a la variable *Satisfaction*, utilizando la muestra de entrenamiento. Justificad y explicad el modelo final al que se llega con este procedimiento. (2 puntos)

```{r warning=FALSE,message=FALSE,fig.width=12,fig.height=12}

```


### EJERCICIO 5

Llevad a cabo el ajuste de un modelo de clasificación basado en Naive Bayes para clasificar a los individuos de acuerdo a la variable *Satisfaction*, utilizando la muestra de entrenamiento. Justificad y explicad el modelo final al que se llega con este procedimiento. (2 puntos)

```{r warning=FALSE,message=FALSE}

```

### EJERCICIO 6

Comparad y discutid los anteriores modelos a los que habéis llegado a propósito de algunos indicadores de ajuste/rendimiento vistos en el módulo. (2 puntos)


```{r warning=FALSE,message=FALSE,fig.width=12,fig.height=12}

```
